【裁判字號】    97,交聲,2065
【裁判日期】    971020
【裁判案由】    聲明異議
【裁判全文】
臺灣高雄地方法院交通事件裁定        97年度交聲字第2064號
原處分機關  交通部公路總局高雄區監理所
異  議  人  乙○○
即受處分人
上列異議人即受處分人因違反道路交通管理處罰條例案件，對於
交通部公路總局高雄區監理所中華民國97年9 月8 日所為之處分
（處分案號：高監自裁字裁80-B00000000號、裁80-B00000000號
）聲明異議，本院裁定如下：
    主  文
異議駁回。
    理  由
一、原處分意旨略以：異議人即受處分人乙○○（下稱異議人）
    僅考領有普通重型機車駕駛執照，卻於民國97年8 月6 日凌
    晨2 時57分許，駕駛車牌號碼117-MF號自小客車，沿高雄市
    ○○路北往南方向行駛，行經佛公路與國光路之有燈光號誌
    管制之交岔路口時，闖越紅燈繼續往南行駛，適巡邏員亦行
    經該交叉路口，在後尾隨警舉發，異議人於應到案日期內接
    受裁決，高雄區監理所遂於97年9 月8 日以高監自裁字第裁
    80-B00000000號裁決書，以異議人違反道路交通管理處罰條
    例第53條第1 項之規定，裁處罰鍰新臺幣（下同）2,700 元
    ，並依同條例第63條第1 項記違規點數3 點，另以高監自裁
    字第裁80-B00000000號裁決書，以異議人違反同條例第21條
    第1 項第2 款之規定，裁處罰鍰6,000 元等語。
二、異議意旨略以：伊雖有於前揭時間外出購物，然係步行，並
    未駕駛車輛，且警員取締當時，伊並未在前開車上，而係在
    住處大樓門外，並無證據可證明其有駕駛前開車輛闖紅燈，
    ，原處分機關為予查明，逕行裁罰，實難甘服，爰聲明異議
    ，請求撤銷原處分等語。
三、按汽車駕駛人，行經有燈光號誌管制之交岔路口闖紅燈者，
    處1,800 元以上5,400 元以下罰鍰，並記違規點數3 點；汽
    車駕駛人，領有機器腳踏車駕駛執照，駕駛小型車者，處6,
    000 元以上12,000元以下罰鍰，並當場禁止其駕駛，道路交
    通管理處罰條例第53條第1 項、第63條第1 項第3 款、第21
    條第1 項第2 款分別定有明文。
四、經查：
  (一)異議人考領有普通重型機車及普通小型車駕駛執照，嗣因異
    議人於94年12月10日間酒後駕駛車牌號碼1117-MF 號自小客
    車，於94年12月13日經交通部公路總局高雄區監理所吊扣其
    普通小型車駕駛執照1 年（自94年12月13日起至95年12月12
    日止），異議人復於普通小型車駕駛執照吊扣期間之95年3
    月10日再次駕駛上開自小客車，經警攔查舉發後，交通部經
    總局乃於95年3 月27日依道路交通管理處罰條例第21條第3
    項之規定，吊銷異議人上開普通小型車駕駛執照乙節，為異
    議人於聲明異議狀中所自承（參97交聲2064號卷第4 頁背面
    ），復有交通部公路總局高雄區監理所97年10月8 日高監自
    字第0970047257號函暨所檢附之違規查詢報表及汽車駕照基
    本資料查詢表、本院證號查詢機車駕駛人資料表各乙份在卷
    可憑（參本院卷第35至第37頁），此部分之事實，洵堪認定
    。是異議人於本件違規行為發生之時，其所持有之普通小型
    車駕駛執照，業經吊銷，異議人僅持有普通重型機車駕駛執
    照，合先敘明。
  (二)異議人於前開時地，駕駛車牌號碼1117-MF 號自小客車，闖
    越前開路口紅燈之違規事實，業據證人即本件舉發警員丙○
    ○於本院訊問時結證稱：97年8 月6 日，伊服2 點到4 點的
    巡邏勤務，與同事甲○○，共乘一台巡邏車，巡邏的路線是
    沿國光路東往西方向，大約在凌晨2 點57分左右，行經國光
    路與佛光路口，看到一部休旅車時速大約50公里由北往南闖
    越國光路與佛公路的紅燈後，往國光路51巷方向駛去，伊就
    左轉國光路51巷在該車後面追逐，要取締闖紅燈的休旅車，
    到了國光路51巷與佛南街口的時候，停頓看一下該車是左轉
    或右轉，結果該車右轉，伊就接著右轉，右轉之後看到該車
    停在佛南街88號斜對面，之後伊有看到異議人從該車上下來
    ，所以非常確定異議人是駕駛該車的人，異議人當時沒有說
    什麼話，只是請異議人出示證件，異議人也不出示等語明確
    （參本院卷第22頁至第24頁），核與證人即舉發員警甲○○
    於本院訊問時結證稱：當時伊與丙○○駕駛巡邏車巡邏，由
    伊駕駛，沿國光路東往西方向行駛，當時國光路方向是綠燈
    ，伊看到一輛汽車從佛公路北往南方向闖越紅燈，伊就左轉
    國光路51巷尾隨該車後面，到佛南路之後右轉，看到該車已
    經停妥，駕駛人快要下車，到該車旁邊時，駕駛人已經下車
    了，伊等趕緊下車將駕駛人攔下，該駕駛人就是異議人，當
    時異議人不願意表明身分，說要等女朋友下來，之後他女朋
    友下來，伊等就連同異議人一起帶回派出所等語明確（參本
    院卷第25頁至第28頁）。本院衡之本件違規時間係在凌晨2
    時57分許，依當時深夜之環境，車流稀少，若有違規車輛，
    警車在後追蹤並非難事，且證人丙○○、甲○○又係駕車持
    續在後緊追違規車輛直至該違規車輛停妥，亦不致發生誤認
    及誤記之危險，是證人丙○○、甲○○上開所證均堪採信，
    此部分之事實，洵堪認定。
  (三)異議人雖以前詞置辯，惟依證人丙○○提出之佛南街現場照
    片所示，沿佛南街左、右二側路肩停有眾多自小客車（佛南
    街即證人丙○○所指異議人停車之位置，參本院卷第32頁下
    方照片），可知佛南街左、右二側路肩係開放停車之處所，
    則於本件案發當時，上開路段當非僅有異議人所有之1117-M
    F 號自小客車，證人丙○○、甲○○若未親眼目睹異議人自
    何自小客車下車，自無從特定何輛自小客車為異議人所有，
    復依證人丙○○、甲○○前開所證異議人遭警取締時不出示
    證件以明身分，致交通違規之事件，尚須將異議人帶回派出
    所處理後續事宜，以異議人當時之態度，亦無可能告知證人
    丙○○、甲○○何車號之自小客車為其所有，再者1117-MF
    號自小客車又係登記於「天野茶葉食品有限公司」名下，有
    本院車號查詢汽車車籍資料表乙份可憑（參本院97交聲2065
    號卷第39頁），證人丙○○、甲○○無從藉被告個人資料查
    得上開自小客車車號，於上開客觀狀態下，證人丙○○、甲
    ○○若非親眼目睹異議人駕駛上開自小客車，殊無可能得知
    1117-MF 號自小客車為異議人所有，然據證人丙○○所證，
    於現場即已抄錄異議人所駕駛之車牌號碼為1117-MF 等語（
    參本院卷第29頁），顯見證人丙○○、甲○○確有目睹異議
    人上開自小客車無訛，足證異議人所辯未曾駕駛上開自小客
    車等語，應非屬實，要無足採。
五、綜上所述，本件異議人確有如舉發違反道路交通管理事件通
    知單所載之違規事實，是處分機關據以援引上開規定，分別
    裁處如前開二處分書主文所示之罰鍰並記違規點數，均無違
    法或不當，本件異議為無理由，應均予駁回。
據上論斷，應依道路交通案件處理辦法第19條，裁定如主文。
中    華    民    國    97    年    10    月    20    日
                  交通法庭    法  官   林揚奇
以上正本證明與原本無異。
如不服本裁定，應於收受送達後5 日內向本院提出抗告狀。
中    華    民    國    97    年    10    月    20    日
                              書記官   何明昌


司法院資訊處製作；財團法人民間司法改革基金會備份。
